---
title: "Week5_Tasks"
output: 
    html_document:
        theme: default
        highlight: pygments

---

```{r setup, include=FALSE}
knitr::opts_chunk$set(echo = FALSE)
```

R 語言與資料科學導論作業 (W5)
=============================

一般系 b96001001 未命名

## Data Analysis (95%)

### 請使用R的內建資料`esoph`當作練習用的資料。

#### 一、請先瞭解一下這個資料的內容（`help(esoph)`）。 (15%)

* 請用summary()列出這筆資料的簡單描述統計。(10%)
* 請找出這個資料集共有幾列資料。 (5%)

```{r data.descrip, echo=TRUE}
# your code goes here
summary(esoph)
c(組數 = length(esoph[[1]]))
```

#### 二、資料作圖 (20%)

* 請對此資料集做一張圖，任何圖（散佈圖、直方圖、或課堂上看到的散佈矩陣圖）都可以。

```{r}
# your code goes here
plot(esoph$agegp,esoph$alcgp)
```

#### 三、請做出一個各年齡組的摘要表。 (30%)

* 請製作出如下摘要表，呈現各年齡組的個案數和控制組數總和。
* 這張摘要表應有6列，每列分別是一個年齡組 (10%)。在年齡組（agegp）變項中，請計算每組的sum_ncases，
代表在各年齡組中，所有ncases的總和 (10%)；以及sum_ncontrols，代表在各年齡組中，所有ncontrols的總和 (10%)。

最後的結果會類似這樣：
```
  agegp sum_ncases sum_ncontrols
  <ord>      <dbl>         <dbl>
1 25-34      
2 35-44      
3 45-54          (values)
4 55-64      
5 65-74      
6   75+      
```

```{r data.age.grp, echo=TRUE}
# your code goes here
library(magrittr)
library(dplyr)
esoph %>%
  select(agegp, ncases, ncontrols) %>%
  group_by(agegp) %>%
  summarise(sum_ncases = sum(ncases), sum_ncontrols = sum(ncontrols)) %>%
  arrange((agegp))
```

#### 第四、不同酒精使用程度的摘要表。(30%)

* 請製作出如下的摘要表。該摘要表呈現的是25-34和45-54兩個年齡組，他們在不同酒精使用程度中的個案數和控
制組數總和。
* 您需要將25-34和45-54兩個年齡組的資料取出(10%)，並按照這兩個年齡組個別的酒精使用程度將資料分組(10%)。
最後計算個案數和控制組數的總和(10%)

最後的結果會類似這樣：

```
  agegp     alcgp ncases ncontrols
  <ord>     <ord>  <dbl>     <dbl>
1 25-34 0-39g/day      
2 25-34     40-79  
3 25-34    80-119  
4 25-34      120+     (values)
5 45-54 0-39g/day    
6 45-54     40-79   
7 45-54    80-119    
8 45-54      120+   
```

```{r data.alc.grp, echo=TRUE}
# your code goes here
library(magrittr)
library(dplyr)
esoph %>%
  select(agegp, ncases, ncontrols, alcgp) %>%
  group_by(agegp, alcgp) %>%
  summarise(ncases = sum(ncases), ncontrols = sum(ncontrols)) %>%
  arrange((agegp))
```


## 進階選答題

[台北YouBike 開放資料](https://goo.gl/KLxuhf)是一個很常在資料科學專案應用或教學的例子。這個資料就在我們身邊，我們都接觸過他，甚至才剛剛貢獻過一點資料。這個作業請你試著接觸YouBike資料，看看裡面有什麼訊息。

### A. 把YouBike資料轉為data.frame (10%)
請你先到[台北YouBike 開放資料](https://goo.gl/KLxuhf)看一下資料描述。其中提到現在的介接網址是<http://data.taipei/youbike>。你可以直接在R裡面把這個檔案下載下來；或者手動把它下載下來後，把JSON格式換成R的data.frame。

> Update (20171015):
>
> 因YouBike開放資料系統維護。若無法從介接網址取得資料，請從此[連結](https://goo.gl/3HqWBa)下載201710132314的JSON資料。  
> 資料格式說明：
> ```
> sno：站點代號、sna：場站名稱(中文)、 tot：場站總停車格、 
> sbi：場站目前車輛數量、 sarea：場站區域(中文)、 
> mday：資料更新時間、 lat：緯度、 lng：經度、 ar：地(中文)、 
> sareaen：場站區域(英文)、 snaen：場站名稱(英文)、 aren：地址(英文)、 
> bemp：空位數量、 act：全站禁用狀態
> ```

提示：

* 轉資料格式、前處理，通常是資料科學裡最麻煩的事情。有時候運氣很好，一個彎轉對了全部風平浪靜；
但有時一個念頭轉錯了，資料會愈用愈亂。有幾個套件`rjson`、`jsonlite`、`tibble`和函數`do.call`, `rbind`, `as.numeric`可能是你會想要參考的。但依作法不同，不見得全部都用得上。
* 若您在這個步驟遇到問題，但仍想嘗試接下來的題目，您可以從[YouBike Demo Data](https://raw.githubusercontent.com/RLadsNTU/RLadsLab/master/W5_DataWrangling/youbike_demo_data.csv)開始。但依您的方法不同， 您可能還是需要有資料清理轉換的工作。
* 以下的code chunk會幫您載入Demo Data（但您還是需手動下載Demo Data檔案，
並放在和此檔案同一路徑下）。提醒您若使用Demo Data，
這一小題視為未作答。若您不需要以下這段程式碼，請直接刪除即可。
* 最後資料整理出來，應該會類似這樣（一些`_en`結尾的欄位可去除）：
```
# A tibble: 378 x 11
     sno                       sna   tot   sbi  sarea                mday      lat      lng
   <int>                     <chr> <int> <int>  <chr>              <dttm>    <dbl>    <dbl>
 1     1     捷運市政府站(3號出口)   180   139 信義區 2017-10-09 03:19:35 25.04086 121.5679
 2     2 捷運國父紀念館站(2號出口)    48    31 大安區 2017-10-09 03:19:31 25.04125 121.5574
 3     3                台北市政府    40    13 信義區 2017-10-09 03:19:39 25.03780 121.5652
 4     4                  市民廣場    60    34 信義區 2017-10-09 03:19:40 25.03604 121.5623
 ...

```

```{r bike.data, echo=TRUE}
# your code goes here.
# please display the data frame with proper format.
library(jsonlite)
library(RCurl)
#UBike_Data <- fromJSON("/Volumes/BaseQi/W5/3HqWBa.json")
UBike_Data <- fromJSON("http://data.taipei/youbike") #讀資料
UBF <- UBike_Data$retVal #讀值
json_file <- lapply(UBF, function(x) {
  x[sapply(x, is.null)] <- NA
  unlist(x)
})  #收起來
#json_file <- data.frame(lapply(json_file, as.character), stringsAsFactors=FALSE)
UBdata <- do.call("rbind",json_file) #壓起來
UBF <- as.data.frame(UBdata) #換型態
library(dplyr)
UBF %>% mutate_if(is.factor, as.character) -> UBF #因為data.frame裡面都是factor, 所以先換成char 
UBF$sno <- as.integer(UBF$sno)
UBF$tot <- as.integer(UBF$tot)
UBF$sbi <- as.integer(UBF$sbi)
UBF$lat <- as.double(UBF$lat)
UBF$lng <- as.double(UBF$lng)
UBF$act <- as.integer(UBF$act) #各個column換成該要有的型態
UBF
```

### B. 請按照台北各個行政區分組，計算每個行政區內，YouBike運作中站點的平均停車格數、目前車輛數、以及空位數。並且按照空位數（從小到大）排序。(5%)

提示：

* 資料經過A的處理後，應該已經變成一個乾淨的data frame（或tibble），您在這步僅需把幾個變項選取出來，群組、平均、排序即可。記得YouBike資料裡有一欄是全站禁用狀態（act），我們只關心運作中的站點。

```{r bike-by-area, echo=TRUE}
# your code goes here.
# please display the data frame with proper format.
library("magrittr") #pipe
library("dplyr") 
UBF %>%
  filter(act == 1) %>%
  select(tot, sbi, sarea) %>%
  group_by(sarea) %>%
  summarise(空位數 = sum(tot - sbi), 平均停車格 = mean(tot), 目前車輛數 = sum(sbi)) %>%
  arrange(desc(空位數))
```

### C. 請篩選出空位率最高的5％站點，並且按照他們的空位率（從大到小）排序。(5%)

提示：

* 和上一題相似，但你需要自己計算一個新的欄位（空位率），並且要找出前5%的站點。選出前5%的資料至少有兩種可能的方法：（1）找出5%的空位率是多少，用該值去過濾資料；（2）先把資料按空位率排序之後，只取前5%的資料。兩個想法都是合理的，只是結果可能會些許不同。

```{r bike-top, echo=TRUE}
# your code goes here.
# please display the data frame with proper format.
library("magrittr")
library("dplyr")
a <- UBF %>%
    filter(act == 1) %>%
    select(tot, sbi, sna, lng, lat) %>%
    group_by(sna) %>%
    summarise(空位數 = (tot - sbi), 停車格 = (tot), 目前車輛數 = (sbi), 空位率 = 空位數/停車格) %>%
    arrange(desc(空位率))
head(a,19)
a

```


### D. 請把站點的位置畫在一張地圖上，並且同時呈現每個站點的空位率。(5%)


### 提示：

* R畫圖的套件有很多，這一題只要您找到套件，剩下來就只是怎麼使用的問題。範例圖片用的是ggmap畫的，但類似功能的套件還有不少，如課堂上接觸過的leaflet，它是互動式的地圖，也是滿有趣的選擇。

* 為了統一作業結果，請如範例圖用點的顏色代表空位率，這在上述套件裡應該都可以做到，但方法可能會有些不同。

* 您可以參考這一張圖。您的空位率資料應該會不同，顏色、地圖樣式也可以自行選擇。


```{r bike-map, echo=TRUE}
# your code goes here.
library("ggmap") # 畫圖
library("magrittr")
library("dplyr")
a <- UBF %>%
    filter(act == 1) %>%
    select(tot, sbi, sna, lng, lat) %>%
    group_by(sna) %>%
    summarise(空位數 = (tot-sbi), 停車格 = (tot), 目前車輛數 = (sbi), Vacancy = 空位數/停車格, lat = lat, lng = lng) %>%
    arrange(desc(Vacancy))

map <- get_map(location = c(lon = 121.55, lon = 25.07), zoom = 13, language = "zh-TW", maptype = "roadmap") #設定圖
ggmap(map, darken = c(0.1, "white")) + geom_point(aes(x = lng, y = lat, col = Vacancy), data = a) + 
  geom_point() + 
    scale_colour_gradientn(colours=rainbow(3)) #彩色bar

```

